臺灣桃園地方法院宣示判決筆錄      100年度審交訴字第174號
公  訴  人  臺灣桃園地方法院檢察署檢察官
被      告  張謙文
指定辯護人  本院公設辯護人陳瑞明
上列被告因違反毒品危害防制條例案件，於中華民國100 年9 月
16日下午5 時許，在本院第十法庭宣示判決，出席職員如下：
          法  官  潘怡華
          書記官  郭怡君
法官起立朗讀判決主文、犯罪事實要旨、處罰條文、附記事項及
告以上訴限制、期間並提出上訴狀之法院，且諭知記載其內容：
一、主  文：
    張謙文駕駛動力交通工具肇事，致人受傷而逃逸，累犯，處
    有期徒刑柒月；又持有第一級毒品，累犯，處有期徒刑伍月
    ，扣案之第一級毒品海洛因肆包含袋（驗餘淨重合計壹點壹
    壹公克）、第二級毒品甲基安非他命肆包含袋（驗餘淨重合
    計零點貳伍肆公克）、沾殘第一級毒品海洛因殘渣袋個均
    沒收銷燬之；應執行有期徒刑拾月，扣案之第一級毒品海洛
    因肆包含袋（驗餘淨重合計壹點壹壹公克）、第二級毒品甲
    基安非他命肆包含袋（驗餘淨重合計零點貳伍肆公克）、沾
    殘第一級毒品海洛因殘渣袋個均沒收銷燬之。
二、犯罪事實要旨：
    張謙文前於民國90年間因施用毒品等案件，分別經臺灣新竹
    地方法院（下稱新竹地院）以90年度訴字第190 號判決判處
    有期徒刑8 月、8 月，定應執行有期徒刑1 年2 月確定；於
    91年間復因施用毒品案件，經新竹地院以92年度訴字第37號
    判決判處有期徒刑1 年2 月確定；前揭2 罪經入監接續執行
    後，於93年4 月2 日因縮短刑期假釋出監併付保護管束，嗣
    遭裁定撤銷保護管束，所餘殘刑8 月又21日；於93至94年間
    又因施用毒品案件，經新竹地院以94年度訴字第41號判決判
    處有期徒刑2 年確定，嗣經同院以96年度聲減字第670 號裁
    定減其宣告刑2 分之1 確定，再與上揭所餘殘刑8 月又21日
    入監接續執行，於96年9 月11日縮刑期滿執行完畢（於本案
    均構成累犯）。詎其猶不知悛悔，明知海洛因、甲基安非他
    命分別係毒品危害防制條例所管制之第一級、第二級毒品，
    非經主管機關許可，不得持有，竟仍於99年7 月20日前幾日
    某時，在位於新竹縣湖口鄉某處之某遊樂場，向姓名年籍均
    不詳之人以新臺幣1 萬5 至6 千元之價格，同時購買第一級
    毒品海洛因4 包（驗前淨重合計1.13公克，因鑑驗費失0.02
    公克，驗餘淨重合計1.11公克，含與毒品無法析離之包裝袋
    4 個）及第二級甲基毒品安非他命4 包（驗前淨重合計0.27
    21公克，因鑑驗費失0.0181公克，驗餘淨重合計0.254 公克
    ，含與毒品無法析離之包裝袋4 個）而非法持有之。嗣於99
    年7 月20日15時22分許，駕駛懸掛車牌號碼5322-MZ 號之自
    用小客車（原車牌號碼9R-6957 號），沿高上路往新屋方向
    行駛，行經桃園縣新屋鄉○○路與青田路口時，欲左轉往和
    平路行駛，竟疏未注意未打方向燈，即逕行左轉，與由周敬
    忱駕駛沿高上路往幼獅方向直行之車牌號碼2810-PP 號租賃
    小客貨車發生碰撞，致周敬忱受有頸部扭傷、右膝擦傷、右
    膝瘀傷之傷害（過失傷害部分，未據告訴、起訴），然張謙
    文另因毒品案件遭通緝中，唯恐報警遭警員查緝，竟基於肇
    事逃逸之犯意，棄車逃逸，適胡榮洲駕駛車牌號碼5F-7386
    號自用小客車，因閃避左轉車輛而靠向路邊，張謙文即趁機
    將胡榮洲上開車輛副駕駛座車門打開，未經胡榮洲同意，逕
    自進入車內，佯稱要至警察局報案，胡榮洲見張謙文非善類
    ，無奈搭載張謙文離開現場。經周敬忱報警處理，員警到場
    後，發現張謙文所駕駛之前開車輛旁掉落之咖啡色零錢包露
    出上揭第一級毒品海洛因及第二級毒品甲基安非他命（起訴
    書誤載為安非他命）而查獲，並當場扣得前揭第一級毒品海
    洛因、第二級毒品甲基安非他命各4 包及沾殘第一級毒品海
    洛因殘渣袋3 個、與本案無關之白色粉末1 包，始悉上情。
三、處罰條文：
    毒品危害防制條例第11條第1 項、第2 項、第18條第1 項前
    段，刑法第11條前段、第185 條之4 、第55條、第47條第1
    項、第51條第5 款。
四、附記事項：
  (一)被告以一行為同時觸犯毒品危害防制條例第11條第1 項之持
    有第一級毒品罪、同條第2 項之持有第二級毒品罪，為想像
    競合犯，應依刑法第55條之規定從一重即依持有第一級毒品
    罪處斷。
  (二)扣案之第一級毒品海洛因、第二級毒品甲基安非他命各4 包
    ，其中包裝袋部分，依現行檢驗方式乃以刮除方式為之，包
    裝袋上仍會摻殘若干毒品無法分離，及沾殘第一級毒品海洛
    因殘渣袋3 個因內含之第一級毒品海洛因量微而無法與分裝
    袋析離，均應一體視為毒品之部分，依毒品危害防制條例第
    18條第1 項前段規定，宣告沒收銷燬之。至鑑驗費失之毒品
    部分，既已滅失，爰均不另為沒收銷燬之宣告。另扣案之白
    色粉末1 包（驗餘淨重1.08公克），經鑑驗後未發現法定毒
    品成分，此有法務部調查局濫用藥物實驗室100 年2 月1 日
    調科壹字第10023003290 號鑑定書1 份附卷可憑，非屬違禁
    物，且無其他積極證據證明為供犯本案所用之物，而與本案
    無關，爰不予宣告沒收。
五、協商判決除有刑事訴訟法第455 條之4 第1 項第1 款於本訊
    問程序終結前，被告撤銷協商合意或檢察官撤回協商聲請者
    ；第2 款被告協商之意思非出於自由意志者；第4 款被告所
    犯之罪非第455 條之2 第1 項所定得以協商判決者；第6 款
    被告有其他較重之裁判上一罪之犯罪事實者；第7 款法院認
    應諭知免刑或免訴、不受理者情形之一，及違反同條第2 項
    「法院應於協商合意範圍內為判決；法院為協商判決所科之
    刑，以宣告緩刑或2 年以下有期徒刑、拘役或罰金為限」之
    規定者外，不得上訴。
六、如有前項得上訴之情形者，得自收受判決送達後10日內，向
    本院提出上訴書狀，上訴於第二審法院。
中    華    民    國    100   年     9    月    16    日
                        刑事庭      法  官  潘怡華
以上正本證明與原本無異
                                    書記官  郭怡君
中    華    民    國    100   年     9    月    16    日
附錄本案論罪科刑依據之法條：
毒品危害防制條例第11條第1 項、第2 項
持有第一級毒品者，處3 年以下有期徒刑、拘役或新臺幣5 萬元
以下罰金。
持有第二級毒品者，處2 年以下有期徒刑、拘役或新臺幣3 萬元
以下罰金。
中華民國刑法第185 條之4 （肇事遺棄罪）
駕駛動力交通工具肇事，致人死傷而逃逸者，處6 月以上5 年以
下有期徒刑。